

François CAICEDO, Full-Stack TypeScript NodeJS ReactJS

BORDEAUX, FRANCE · francois.caicedo@epitech.eu · 0649624806

PROFIL

François, 25 ans, lead développeur Web Full-Stack.

Je fais principalement des applications Full-Stack en Typescript avec un Backend sous forme d'API REST en NodeJS avec PrismaORM, un Frontend en ReactJS et des composants Web 3 (Metamask) dans les projets Web 3. Je m'occupe de l'app du choix des technologies et de son développement jusqu'a la mise en production, et son maintien.

EXPÉRIENCE PROFESSIONNELLE

Développeur Full-Stack, DARWIN-X

Oct 2022, Paris (remote)

- Add-in Outlook (full Typescript), backend: API REST NodeJS, MySQL, frontend: ReactJS, host avec Github et Digitalocean. Projet d'add-in Outlook visant a montrer l'emprunte carbonne des emails.
- Scraper Glassdoor (full Typescript), NodeJS, Puppeteer, Proxy et Elasticsearch pour export Excel (xlsx) via un front en ReactJS.
- TheLost Wallet projet Web 3, ajout de connexion a un wallet crypto (Metamask et Wallet Connect) sur un frontend existant, gestion d'IPFS (Pinata) et du contrat sur etherscan, fonction de mint.

Développeur Full-Stack, Freelance

Sept. 2018 — Sept. 2022, Bordeaux (remote)

- JurasickPets projet Web 3 (full Typescript), backend: API REST NodeJS, MongoDB, frontend: ReactJS et Metamask. Gestion d'un projet Web 3 avec des metadata qui evoluent en fonction des interactions des utilisateurs avec leurs NFTs via le site, gestion d'une whitelist, page de mint.
- Web app de data visualisation (full Typescript), backend: API REST NodeJS, PrismaORM (Postresql), Redis (cache) et Docker, frontend: ReactJS, host avec Github et Digitalocean.
- Long projet d'OCR rapide multi-thread en C++ sous Windows pour recupérer des informations à l'écran et gestion de ces data sur une base de données.

Développeur Front-End, Cartegie

Juil. 2017 — Janv. 2018, Bruges

Premier stage, intégration de sites web responsives a partir de mock-ups, maintenance des sites et création d'un protocole de migration vers un nouveau serveur.

FORMATION

Epitech European Institue of Technology, IT expert (master)

Sept. 2016 — Oct 2021, Bordeaux (FR)

En 5 ans, de langages bas niveaux C, assembleur, C++ puis vers les technos web et languages scriptés JS, Python... et bases de données.

Travail en équipe de 3 à 8 étudiants, ccréationd'entreprise sur des projets innovants les 3 dernières années.

University of Kent, Master's Degree in Cyber Security

Sept. 2019 — Sept. 2020, Canterbury (UK)

Programme financé par le GCHQ (service de renseignements anglais), pen testing, lois autour de la data, securité et intelligence artificielle.

COMPÉTENCES

Rigueur

Autonomie

Esprit d'équipe

Apprend rapidement

Soucieux des détails

HOBBIES

Dessin, Art Musique Sport

LANGUES

English